# 请教一个关于委托加工涉税问题。

提问人：sanm1978 时间：2011-11-30 10:39:46
现有一企业（简称A)把主要原材料售给另一个企业(简称B),然后A用主要原材料替B加工，加工完成的产品属于B，由B销售产品,请问此两家公司涉及的增值税及企业所得税有什么风险（请不要讨论关于印花税的问题，印花税问题已经接近）。以前参加过一个培训说这种情况属于假加工，现在找不到依据了，请对这方面了解的解答一下，最好有所依据的文号，谢谢！

回答人：chenyiwei
回复 sanm1978 的帖子
按照该交易的情况，出售主要材料和提供加工服务是两个不可分割、互为前提的一揽子交易中的两个步骤，因此会计上可能须作为一个整体处理，可能被理解为实质上就是销售加工后的成品。

回答人：chenyiwei
回复 sanbaoqin 的帖子
这里有一个对交易实质的判断问题，不是那么简单的。
尤其需要注意分析以下因素： 1 、A卖给B的原材料，与B卖给A的产品，在品种、数量、规格、批次方面有无清晰的对应关系。 2 、两次交易的价格有无对应关系，尤其是：成品的销售价格是否系按照当初原材料的销售价格加上一定的加工费确定，而不是按照该成品在第二交易环节发生时点的现行市场价格确定。 3 、双方是否约定：只要B的加工质量符合要求，A就必须无条件地按既定价格购买B加工后的成品，不得拒绝。

回答人：chenyiwei
回复 sanbaoqin 的帖子
从你说的情况看，A将原材料出售给B的业务视作委托加工，而不确认原材料销售环节的收入，购回加工后的成品也不确认为采购，是可能的。但请注意进一步核实以下事项：
1 、原材料销售和成品采购在批次上的对应关系。 2 、如果“目前看到的资料，是A公司向B公司下达订购单实现成品采购”，则是否A在向B下达产品采购订单后，才有针对性地将该订单产品所需的对应数量、品种、规格的原材料提供给B。 3 、双方有无一个商定的定价公式，体现原材料价格和成品销售价格之间的对应关系。

回答人：chenyiwei
回复 sanbaoqin 的帖子
由于双方没有商定的定价公式，成品价格这两年无变化，表明B实际上承担了产成品（包括其中的原材料部分）的公允价值变动风险，而不仅仅是就其所提供的加工服务享有收益和承担风险。因此在该案例中，很可能双方还是应当按照总额法分别确认销售和采购。
目前客户分别确认销售和采购的做法在税务上似乎没有造成明显的重大风险。